臺灣新竹地方法院刑事判決
111年度交訴字第56號
公  訴  人  臺灣新竹地方檢察署檢察官
被      告  吳啟睿



上列被告因公共危險等案件，經檢察官提起公訴（111年度偵字
第4120號），被告於準備程序中就被訴事實為有罪之陳述，經告
知簡式審判程序之旨，並聽取公訴人及被告之意見後，經本院合
議庭裁定由受命法官獨任進行簡式審判程序，並判決如下：
    主    文
吳啟睿犯駕駛動力交通工具而吐氣所含酒精濃度達每公升零點二
五毫克以上罪，處有期徒刑參月，如易科罰金，以新臺幣壹仟元
折算壹日。又犯駕駛動力交通工具發生交通事故致人傷害逃逸罪
，處有期徒刑陸月，如易科罰金，以新臺幣壹仟元折算壹日。駕
駛動力交通工具發生交通事故致人傷害逃逸罪部分，緩刑參年。
    犯罪事實
一、吳啟睿於民國111年3月3日上午某時許，在其位於新竹縣○○
    市○○路000號之居所，飲用58度高粱酒1小杯及不詳安眠藥後
    ，明知飲用酒類將導致注意能力減低、反應能力遲緩，而危
    及自己及其他用路人之安全，仍於同日13時29分許，自上開
    居所前，駕駛車牌號碼000-0000號營業用小客車行駛於道路
    。嗣於同日13時39分許，由東往西方向行經新竹縣竹北市勝
    利七街2段接近自強北路口時，而酒力發作而影響其注意力
    、反應能力，竟疏於注意，撞擊前方並排停等紅燈由鄧杏菱
    所騎乘之車牌號碼000-0000號重型機車、翁瑋駿駕駛之車牌
    號碼000-0000號自用小客車，致鄧杏菱受有右膝挫傷之傷害
    (過失傷害部分未據告訴)。詎吳啟睿肇事致人受傷，基於肇
    事逃逸之犯意，未停留現場照護傷者及等待警察前來處理，
    反駕車離去。嗣警據報前往現場處理，調閱監視器畫面，循
    線查得上開汽車駕駛人係吳啟睿，並於同日15時18分許，測
    得吳啟睿吐氣所含酒精濃度為每公升0.95毫克而悉上情。
二、案經新竹縣政府警察局竹北分局報告臺灣新竹地方檢察署檢
    察官偵查後提起公訴。
    理    由
壹、程序部分：
    被告吳啟睿所犯本件之罪，係死刑、無期徒刑、最輕本刑為
    3年以上有期徒刑以外之罪，亦非高等法院管轄之第一審案
    件，於本院準備程序進行中，被告先就被訴事實均為有罪之
    陳述，經告知被告簡式審判程序之旨，並聽取公訴人及被告
    之意見後，本院合議庭裁定由受命法官進行簡式審判程序，
    是本件之證據調查，依刑事訴訟法第273條之2規定，不受同
    法第159條第1項、第161條之2、第161條之3、第163條之1及
    第164條至第170條規定之限制，合先敘明。
貳、實體部分：
　　上開犯罪事實，業據被告吳啟睿於本院準備程序及審理時均
    坦承不諱（見本院卷第30頁、第39頁、第103頁、第108頁）
    ，且有被害人鄧杏菱於警詢、翁瑋駿於警詢時及偵查中之指
    證可按（見偵卷第11至12頁、第13至14頁、第55至56頁），
    並有職務報告1份、新竹縣政府警察局竹北分局六家派出所
    酒精測定紀錄表1份、舉發違反道路交通管理事件通知單2紙
    、道路交通事故現場圖、道路交通事故調查報告表(一)、(
    二)各1份、道路交通事故照片共31張、刑案現場照片(監視
    器畫面、查獲照片等)共25張、監視器影像光碟1片、臺北榮
    民總醫院新竹分院診斷證明書1紙附卷可佐(見偵卷第4至5頁
    、第16、18、19、21、23至24頁、第25至26頁、第27至38頁
    、第39至45頁），暨本院依職權調查之馬大元診所111年6月
    10日馬醫字第11106001號函及檢附病歷表、竹北分局六家派
    出所111年6月9日職務報告及譯文可佐（見本院卷第67至71
    頁、第73至83頁），足認被告上開任意性之自白與事實相符
    ，堪以採信。是本案事證明確，被告上開犯行洵堪認定，應
    依法論科。
三、論罪科刑
  ㈠核被告吳啟睿所為，係犯刑法第185條之3第1項第1款之駕駛
    動力交通工具而吐氣所含酒精濃度達每公升0.25毫克以上之
    罪及同法第185條之4第1項前段之駕駛動力交通工具發生交
    通事故，致人傷害而逃逸罪。被告所犯上開2罪，犯意各別
    ，行為互殊，應予分論併罰。
  ㈡爰以行為人之責任為基礎，審酌被告前有酒後駕車之前案紀
    錄，有卷附臺灣高等法院被告前案紀錄表可稽，雖未構成累
    犯，然素行非佳，且顯已明知酒精成分對人之意識、控制能
    力有不良影響，超量飲酒後將導致對於周遭事物之辨識及反
    應能力較平常狀況薄弱，酒後駕車在道路上行駛，對一般往
    來之公眾及駕駛人自身具有高度危險性，竟仍漠視自身安危
    ，再度於服用酒類後駕駛營業用小客車上路，對他人生命安
    全之危害非輕，又酌以被告本案之酒測值為每公升0.95毫克
    ，駕駛前開營業用小客車肇事致被害人鄧杏菱受有上開傷害
    後逕自駕車逃逸，造成交通事故所生危害可能擴大之危險，
    所為均非可取，兼衡被告於犯罪後坦承肇事逃逸之犯行，並
    與被害人鄧杏菱及證人翁瑋駿均達成和解(見偵卷第61頁、
    本院卷第43頁），另就飲酒後駕車之部分遲於本院審理時始
    願坦承犯行之犯後態度，暨兼衡被告自陳專科肄業之智識程
    度、以職業小客車駕駛為業、現罹憂鬱症、已婚、與妻分居
    、需扶養及照顧中風之父親、家庭經濟狀況勉持等一切情狀
    （見本院卷第39頁、第108頁），分別量處如主文所示之刑
    ，並均諭知易科罰金之折算標準，並考量上開犯罪相關性、
    被告可非難性等情節，定應執行刑如主文暨易科罰金之折算
    標準，以示懲戒。
　㈢被告前受有期徒刑執行完畢後，5年內未曾因故意犯罪受有期
    徒刑以上刑之宣告，有臺灣高等法院被告前案紀錄表1份在
    卷可憑，被告於犯罪後坦承犯行，已與被害人鄧杏菱及證人
    翁瑋駿均達成調解，被害人鄧杏菱部分支付調解金額完畢、
    證人翁瑋駿部分依約履行中（見偵卷第61頁、本院卷第43頁
    ），本院認被告所犯駕駛動力交通工具發生交通事故致人傷
    害逃逸罪部分，被告經此偵、審程序及前揭刑之宣告後，當
    能知所警惕，應無再犯之虞，是本院認為前揭駕駛動力交通
    工具發生交通事故致人傷害逃逸罪所宣告之刑，以暫不執行
    為適當，併予宣告緩刑3年，以啟自新。
據上論斷，應依刑事訴訟法第273條之1第1項、第299條第1項前
段，判決如主文。
本案經檢察官張瑞玲提起公訴，檢察官孫立婷到庭執行職務。
中　　華　　民　　國　　111 　年　　6 　　月　　30　　日
                  刑事第五庭  法  官  陳麗芬
如不服本判決應於收受判決後20日內向本院提出上訴書狀，並應
敘述具體理由；其未敘述上訴理由者，應於上訴期間屆滿後20日
內向本院補提理由書（均須按他造當事人之人數附繕本）。「切
勿逕送上級法院」。
以上正本證明與原本無異。
中　　華　　民　　國　　111 　年　　7 　　月　　1 　　日
                              書記官  李佳穎
附錄本案論罪科刑法條：
刑法第185條之3
駕駛動力交通工具而有下列情形之一者，處三年以下有期徒刑，
得併科三十萬元以下罰金：
一、吐氣所含酒精濃度達每公升零點二五毫克或血液中酒精濃度
    達百分之零點零五以上。
二、有前款以外之其他情事足認服用酒類或其他相類之物，致不
    能安全駕駛。
三、服用毒品、麻醉藥品或其他相類之物，致不能安全駕駛。
因而致人於死者，處三年以上十年以下有期徒刑，得併科二百萬
元以下罰金；致重傷者，處一年以上七年以下有期徒刑，得併科
一百萬元以下罰金。
曾犯本條或陸海空軍刑法第五十四條之罪，經有罪判決確定或經
緩起訴處分確定，於十年內再犯第一項之罪因而致人於死者，處
無期徒刑或五年以上有期徒刑，得併科三百萬元以下罰金；致重
傷者，處三年以上十年以下有期徒刑，得併科二百萬元以下罰金
。
刑法第185條之4
駕駛動力交通工具發生交通事故，致人傷害而逃逸者，處六月以
上五年以下有期徒刑；致人於死或重傷而逃逸者，處一年以上七
年以下有期徒刑。
犯前項之罪，駕駛人於發生交通事故致人死傷係無過失者，減輕
或免除其刑。